【裁判字號】    89,交訴,63
【裁判日期】    890531
【裁判案由】    過失致死
【裁判全文】
臺灣板橋地方法院刑事判決                          八十九年度交訴字第六三號
    公  訴  人  臺灣板橋地方法院檢察署檢察官
    被      告  乙○○
右列被告因業務過失致人於死案件，經檢察官提起公訴〔八十九年度偵字第四七一五
號〕，本院判決如左：
    主  文
乙○○從事業務之人，因業務上之過失致人於死，處有期徒刑捌月，緩刑年。
    事  實
一、乙○○係正隆工程股份有限公司司機，以駕駛預拌混凝土車為業，為從事駕駛業
    務之人，於民國〔下同〕八十八年四月二十八日晚上八時五十分許，駕駛牌照號
    碼ＲＩ－０七０號營業大貨車，沿臺北縣鶯歌鎮○○路往桃園方向前行，途經同
    鎮○○路汽機處旁彎道，原應注意在設有分向限制線之路段，禁止車輛跨越行駛
    ，且汽車行駛時，駕駛人應注意車前狀況，並隨時採取必要之安全措施，按諸當
    時情形，並無不能注意之情事，竟疏未注意前方沿同路段往鶯歌方向、未靠道路
    右側行駛、騎乘牌照號碼ＫＦＰ－一五八號重型機車之李義雄，猶冒然跨越分向
    限制線駛入來車車道，而撞及李義雄，致李義雄顱內、胸內出血、頭部外傷、肋
    骨骨折等傷，經送醫急救，延至八十八年四月二十八日晚上十時許不治死亡。乙
    ○○於上開犯罪發覺前，向承辦員警自首犯罪，嗣並接受裁判。
二、案經臺北縣警察局三峽分局報請臺灣板橋地方法院檢察署檢察官相驗後，由該署
    檢察官簽分偵查起訴。
    理  由
一、訊據被告乙○○，供稱：「〔起訴之犯罪事實〕沒有〔意見〕，確有此事。」、
    「是的〔八十八年四月二十八日下午八時五十分許駕駛ＲＩ─０七０號大貨車由
    鶯歌往桃園行駛〕」、「對的〔在八德路汽機處附近，設有分向限制線〕」、「
    沒有〔跨越對向車道〕」、「是的〔駕駛預拌混凝土車〕，我是正隆公司的司機
    」、「有〔與被害人家屬和解〕，我是以壹佰肆拾萬元和解的，我也付清了」等
    〔參見本院八十九年五月二十九日審判筆錄〕。查：
    〔一〕右揭事實，業據被害人李義雄之母親甲○○於警訊及偵訊時指訴歷歷，與
          被告於偵訊時坦承「八十八年四月二十八日晚上八點伍十分，我駕駛ＲＩ
          －０七０號營〔業〕大貨車由鶯歌鎮往八德市方向行駛，途經鶯歌鎮○○
          ○路四十四兵工廠前撞到死者李義雄所騎的ＫＦＰ－一五八號重機車，我
          馬上打一一九叫救護車送恩主公醫院急救，延至當天晚上十點死亡」〔參
          見八十八年度相字第四五七號卷第十七頁反面〕，於本院供稱「〔起訴之
          犯罪事實〕沒有〔意見〕，確有此事。」、「對的〔在八德路汽機處附近
          ，設有分向限制線〕」、「是的〔駕駛預拌混凝土車〕，我是正隆公司的
          司機」等情，互核相符，並有現場照片〔附同上卷第十頁至第十四頁、第
          三二頁至第三八頁〕、道路交通事調查報告表〔附同上卷第九頁〕等足資
          佐證。且被害人李義雄係因右開車禍致顱內、胸內出血、頭部外傷、肋骨
          骨折等傷，經送醫急救不治死亡，業經台灣板橋地方法院檢察署檢察官督
          同法醫相驗明確，製有相驗屍體證明書、驗斷書、及勘驗筆錄等附相驗卷
          足稽。
    〔二〕查事實欄所示路段，設有雙黃線〔即分向限制線〕，兩車撞擊之碎落物在
          往鶯歌方向之車道上，此有道路交通事調查報告表〔附同上卷第九頁〕足
          稽，經公訴人勘驗肇事後兩車情狀：「ＫＦＰ－一五八號重機車左側『全
          毀』，... 」「ＲＩ－０七０營業大貨車左前輪擋泥板、油箱都有擦痕」
          、「機車的左後方有血跡一灘」，有勘驗筆錄足參，凡此情節，堪認被告
          在設有分向限制線之路段，跨越分向限制線駛入來車車道，而撞及李義雄
          ，臺灣省臺北縣區車輛行車事故鑑定委員會北鑑字第八九０六七號鑑定意
          見書亦為相同之認定〔參見相驗卷第五三頁〕，被告否認跨越雙黃線駛入
          來車道，未便遽信。被害人李義雄駕駛前開機車未靠道路右側行駛，與有
          過失，然無礙於被告業務過失致人於死犯罪事實之認定。
    〔三〕查本件車禍之報案人即為被告乙○○，此有臺北縣警察局三峽分局鶯歌分
          駐所相驗案件初步調查報告表〔附相驗卷第七頁〕可參，嗣被告並接受裁
          判，爰認被告有自首犯罪之事實。
    〔四〕本件事證明確，右開犯行堪予認定。
二、被告係正隆工程股份有限公司司機，以駕駛預拌混凝土車為業，為從事駕駛業務
    之人，其駕車肇事致人於死，核係犯刑法第二百七十六條第二項之業務過失致人
    於死罪。其於前開犯罪發覺前，向承辦員警自首犯罪，嗣並接受裁判，依法減輕
    其刑。爰審酌被告之過失情節、所致之危害及肇事後已賠償被害人家屬損害，業
    據被害人李義雄之母甲○○陳明〔參見本院八十九年五月二十九日審判筆錄〕，
    復有和解書影本〔附相驗卷第四四頁〕足參，暨犯罪後態度等一切情狀，量處如
    主文所示之刑。此外，被告前未曾受有期徒刑以上刑之宣告，有臺灣高等法院檢
    察署刑案紀錄簡覆表足佐，因過失罹犯本罪，經受此科刑教訓後，當益知戒慎而
    無再犯之虞，本院認所宣告之刑以暫不執行為適當，併宣告緩刑，用啟自新。
據上論斷，應依刑事訴訟法第二百九十九條第一項前段，刑法第二百七十六條第二項
、第六十二條前段、第七十四條第一款，罰金罰鍰提高標準條例第一條前段，判決如
主文。
本案經檢察官郭永發到庭執行職務
中      華      民      國      八十九      年    五      月   三十一   日
                                      臺灣板橋地方法院交通法庭
                                          法  官  陳  福  來
右正本證明與原本無異
如不服本判決應於送達後十日內向本院提出上訴狀
                                          書記官  陳  春  銘
中      華      民      國      八十九      年    六      月     七     日
附錄本案論罪科刑法條全文：
刑法第二百七十六條：
因過失致人於死者，處二年以下有期徒刑、拘役或二千元以下罰金。
從事業務之人，因業務上之過失犯前項之罪者，處五年以下有期徒刑或拘役，得併科
三千元以下罰金。


司法院資訊處製作；財團法人民間司法改革基金會備份。
